【裁判字號】    88,易,764
【裁判日期】    890629
【裁判案由】    竊佔
【裁判全文】
台灣新竹地方法院刑事判決                          八十八年度易字第七六四號
    公  訴  人  台灣新竹地方法院檢察署檢察官
    被      告  丙○○
右列被告因竊佔案件，經檢察官提起公訴（八十八年度偵字第三八五二號），本院判
決如左：
    主  文
丙○○意圖為自己不法之利益，而竊佔他人之不動產，處有期徒刑陸月。
    事  實
一、緣丙○○係住於乙○○所有之新竹縣新豐鄉○○段六六八、六七○、六七二、六
    七三、六八○、六八六、六八七、六八八、六八九、六九○、六九六、六九七地
    號土地唯一出入道路處之屋主，竟意圖為自己不法之利益，趁乙○○疏於管理前
    開土地之時，以綽號「老九」之名義，聯絡「天下環保工程有限公司」、「政裕
    企業股份有限公司」、「長青環保工程有限公司」清運廢棄物之卡車司機丁○○
    、梁志強、甲○○，表示其有土地可供傾倒廢棄物，每車為新台幣（下同）一萬
    元、三萬元之價格（按傾倒廢棄物車輛之大小不同而異其價格）收費等語，丁○○、梁志強、甲○○三人乃分別於民國八十八年四月九日、十日晚間，與丙○○
    聯絡後，載運廢棄物至該處，並將廢棄物傾倒在丙○○所指示之位置後，將所約
    定之金額交予丙○○（丁○○一車次共一萬元，梁志強一車次共一萬元，甲○○
    二車次共六萬元），丙○○以此竊佔乙○○前揭土地（面積共一五二九‧○九平
    方公尺，詳如附圖），並獲取不法之利益，後於八十八年四月十一日上午八時許
    ，乙○○至上開土地時始發現上情。
二、 案經被害人乙○○訴由台灣新竹地方法院檢察署檢察官偵查起訴。
    理  由
一、訊之被告丙○○固不否認其綽號「老九」，住處係位於告訴人乙○○前揭土地出
    入道路處之事實，惟否認有何竊佔之行為，辯稱：伊之綽號大家均知，傾倒廢棄
    物當日伊並不在家，因伊住處是該土地附近唯一住家所以才會說伊所為，伊並未
    竊佔，且不知為何司機會如此說等語。然查，前揭事實，業據告訴人於偵查中以
    及本院調查時指述明確，並據證人丁○○於偵查中證稱：「（提示現場照片）有
    ，我有載運一台垃圾去倒，時間在八十八年四月十日晚上十時左右去倒」、「是
    丙○○用無線電呼叫我們去那邊傾倒，每台車他要收費一萬元，丙○○說是他家
   的土地，因他家就住在現場入口處，丙○○綽號叫『老九』」、「是（庭上被告
    丙○○），也是他向我收費一台垃圾一萬元」等語（偵卷第五十三頁參見），於
    本院調查時證稱：「黃收我們一台一萬元，我是從無線電聽到有人說他那裡可以
    到廢棄物，我問在哪裡，他說在他家後面，我們約在他們家巷子外面，接我們的
    人我不認識，綽號「老九」就是在現場被告」、「是從照片中三合院旁的路進去
    ，他當時有說三合院是他家」（本院八十九年三月二十三日訊問筆錄參見），證
    人甲○○則證稱：「（如何之可在那理倒？）同業告知的，錢是拿給被告，倒完
    就給他，他有指定要倒在何處，我們先約在附近加油站，他再帶我進去，是丙○○帶的，錢也是他收的」、「：：當時我有問他土地是否他的，他說是」（本院
    八十九年三月二十三日訊問筆錄參見）等語明確，而前開土地上確實有傾倒廢棄
    物等情，亦據台灣新竹地方法院檢察署檢察官以及本院勘驗屬實以及新竹縣新湖
    地政事務所測量無誤，分別有勘驗筆錄（偵卷第三十九頁以及本院八十九年一月
    十四日勘驗筆錄參見），與新竹縣新湖地政事務土地複丈成果圖（偵卷第五十頁
    參見）在卷足憑，被告前揭辯詞，委不足採，是被告確有意圖為自己不法利益，
    竊佔前揭土地之行為，應堪認定，此外，復有新竹縣環境保護局廢棄物稽查工作
    紀錄表、土地登記謄本、傾倒廢棄物處理過程（含政裕企業股份有限公司梁志強
    一車次共一萬元部分）現場照片四本在卷可據，是本件事證已臻明確，被告犯行
    堪予認定。
二、核被告所為，係犯刑法第三百二十條第二項之竊佔罪，應依同條第一項處斷。爰
    審酌被告犯罪之度動機、目的、所獲得之利益、犯後態度以及迄今未曾清理廢棄
    物與賠償被害人之損失等一切情狀，量處如主文所示之刑。
三、據上論斷，應依刑事訴訟法第二百九十九條第一項前段，刑法第三百二十條第二
    項、第一項，罰金罰金提高標準條例第一條前段，判決如主文。
本案經檢察官黃仁宏到庭執行職務。
中      華      民      國    八十九    年      六      月    二十九    日
                                臺灣新竹地方法院刑事第二庭
                                    法      官    蘇    嘉     豐
右正本證明與原本無異。
如不服本判決，應於判決送達後十日內向本院提出上訴狀( 應附繕本 )，上訴於
臺灣高等法院。
                                    書  記  官    郭    廷    耀
中      華      民      國    八十九    年      六      月    二十九    日
附錄論罪法條
刑法第三百二十條第二項
意圖為自己或第三人不法之利益，而竊佔他人之不動產者，依前項之規定處斷。


司法院資訊處製作；財團法人民間司法改革基金會備份。
